臺灣新竹地方法院刑事裁定
111年度單禁沒字第82號
聲  請  人  臺灣新竹地方檢察署檢察官
被      告  范揚國


上列聲請人聲請單獨宣告沒收違禁物（111 年度聲沒字第94號，
偵查案號：110 年度偵字第1389、1390、1391號），本院裁定如
下：
    主  文
扣案如附表各該編號所示之物均沒收銷燬之。
    理  由
一、聲請意旨略以：按查獲之第一、二級毒品，不問屬於犯人與
    否，均應沒收銷燬之，且違禁物得單獨宣告沒收，毒品危害
    防制條例第18條第1 項前段、刑法第40條第2 項分別定有明
　　文。經查，如附表所示移送及報告機關查獲被告涉犯施用第
　　二級毒品甲基安非他命案件，因被告經觀察、勒戒後，已無
　　繼續施用毒品之傾向，經本檢察官以109 年度毒偵字第2199
　　號及110 年度毒偵字第1389、1390、1391號為不起訴處分確
　　定，有該不起訴處分書1 份在卷足參，惟扣案如附表所示之
　　甲基安非他命均係違禁物，請依首揭規定宣告沒收銷毀。
二、按查獲之第一級毒品、第二級毒品，不問屬於犯罪行為人與
　　否，均沒收銷燬之，毒品危害防制條例第18條第1 項前段定
　　有明文。又按甲基安非他命係毒品危害防制條例第2 條第2
　　項第2 款所規範之第二級毒品，依同條例第ll條第2 項規定
　　不得持有，故屬違禁物，自應依毒品危害防制條例第18條第
　　l 項前段規定宣告沒收銷燬之。再按違禁物得單獨宣告沒收
　　，刑法第40條第2 項亦定有明文。
三、經查被告范揚國涉犯臺灣新竹地方檢察署檢察官109 年度毒
    偵字第2199號、110 年度毒偵字第1389、1390、1391號不起
    訴處分書中所載施用第二級毒品犯行，並為警扣得如附表各
    該編號所示之物等情，有前開案號之不起訴處分書1 份及臺
    灣高等法院被告前案紀錄表1 份在卷足稽。而扣案如附表各
    該編號所示之物經送鑑定結果，均如附表各該編號所示內容
    等情，有如附表各該編號所示之鑑定報告及各該編號備註欄
    所示之證據附卷可憑，是如附表各該編號所示之物均屬毒品
    危害防制條例第2 條第2 項第2 款管制之第二級毒品甲基安
    非他命，均為法律上禁止持有之違禁物；又包裝如附表各該
    編號所示毒品之包裝袋各1 只，仍均會殘留微量毒品而無法
    完全析離，是應整體視為第二級毒品，不問屬於被告與否，
    應均依毒品危害防制條例第18條第1 項前段之規定宣告沒收
    銷燬之。至於鑑驗耗損之毒品部分，因均已滅失，自無庸併
    予宣告沒收銷燬。從而揆諸前揭說明，應認本件之聲請並無
    不合，應予准許。
四、依刑事訴訟法第220 條、第455 條之36第2 項，毒品危害防
　　制條例第18條第1 項前段，刑法第11條前段、第40條第2 項
　　，裁定如主文。
中　　華　　民　　國　　111 　年　　5 　　月　　31　　日
                 刑事第一庭    法　官　楊惠芬
以上正本證明與原本無異。
如不服本裁定，應於裁定送達後5日內向本院提出抗告狀。
中　　華　　民　　國　　111 　年　　6 　　月　　6 　　日
              　　　　　　　　　書記官  李艷蓉
附表：
編號 名          稱 查  獲  情  形 鑑驗結果 備      註 1 第二級毒品甲基 安非他命2 包（ （含包裝袋2 只 ）【保管字號： 110 年度安字第 369 號】 桃園市政府警察 局龍潭分局於民 國110 年1 月10 日15時40分許， 在桃園市龍潭區 北龍路143 號前 查獲（原案號： 110 年度毒偵字 第1389號）。 扣案白色或透明晶體2 包經送臺北榮民總醫院 鑑定結果：檢出第二級 毒品甲基安非他命成分 ，合計淨重：1.0586公 克（驗餘淨重：1.0535 公克）【臺北榮民總醫 院110 年2 月23日北榮 鑑字第C0000000號毒品 成分鑑定書】。 自願受搜索同意書1 份、桃 桃園市政府警察局龍潭分局 搜索扣押筆錄1 份、扣押物 品目錄表1 份、桃園市政府 警察局龍潭分局檢體紀錄表 （尿液檢體編號110-L018號 ）1 份、台灣檢驗科技股份 有限公司濫用藥物實驗室－ 台北110 年1 月26日所出具 報告編號UL/2021/00000000 號濫用藥物檢驗報告、搜索 現場及扣案物照片共8 幀。 2 第二級毒品甲基 安非他命1 包（ 含包裝袋1 只） 【保管字號：11 0 年度安字第36 8 號】 桃園市政府警察 局於110 年1 月 18日5 時許，在 桃園市桃園區縣 府路3 號前查獲 （原案號：110 年度毒偵字第13 91號）。 扣案白色或透明晶體1 包經送臺北榮民總醫院 鑑定結果：檢出第二級 毒品甲基安非他命成分 ，淨重：0.9835公克（ 驗餘淨重：0.9809公克 ）【臺北榮民總醫院11 0 年2 月24日北榮毒鑑 字第C0000000號毒品成 分鑑定書】。 自願受搜索同意書1 份、桃 園市政府警察局保安警察大 隊搜索扣押筆錄1 份、扣押 物品目錄表1 份、桃園市政 府警察局毒品案被採尿人真 實姓名與編號對照表（尿液 編號110偵-0063號）1 份、 台灣檢驗科技股份有限公司 濫用藥物實驗室－台北110 年1 月29日所出具報告編號 UL/2021/00000000號濫用藥 物檢驗報告、扣案物照片1 幀。 3 第二級毒品甲基 安非他命1 包（ 含包裝袋1 只） 【保管字號：11 0 年度安保字第 293 號】  桃園市政府警察 局楊梅分局於11 0 年3 月8 日1 時20分許，在桃 園市楊梅區永美 路29號前查獲（ 原案號：110 年 度毒偵字第1390 號）。 扣案白色或透明晶體1 包經送臺北榮民總醫院 鑑定結果：檢出第二級 毒品甲基安非他命成分 ，淨重：1.9557公克（ 驗餘淨重：1.9538公克 ）【臺北榮民總醫院11 0 年4 月9 日北榮毒鑑 字第C0000000號毒品成 分鑑定書】。 自願受搜索同意書1 份、桃 園市政府警察局楊梅分局扣 押筆錄1 份、扣押物品目錄 表1 份、桃園市政府警察局 楊梅分局真實姓名與尿液毒 品編號對照表（尿液編號11 0H-111號）1 份、台灣檢驗 科技股份有限公司濫用藥物 實驗室－台北110 年3 月22 日所出具報告編號UL/2021/ 00000000號濫用藥物檢驗報 告、搜索現場及扣案物照片 共12幀。